【裁判字號】    99,訴緝,99
【裁判日期】    991231
【裁判案由】    毒品危害防制條例
【裁判全文】
臺灣桃園地方法院刑事判決              99年度訴緝字第99號
公  訴  人  臺灣桃園地方法院檢察署檢察官
被      告  黃英凱
指定辯護人  本院公設辯護人林銘宏
上列被告因違反毒品危害防制條例案件，經檢察官提起公訴（98
年度偵字第7 號），本院判決如下︰
    主  文
黃英凱販賣第三級毒品，累犯，處有期徒刑年，扣案如附表一
所示之驗餘毒品、附表三、附表五所示之物均沒收。又販賣第一
級毒品，累犯，處有期徒刑拾年，扣案如附表二編號一所示驗餘
之第一級毒品、如附表二編號二所示驗餘之第二級毒品，均沒收
銷燬之，如附表四、附表五所示之物均沒收。應執行有期徒刑拾
貳年，扣案如附表二編號一所示驗餘之第一級毒品、如附表二編
號二所示驗餘之第二級毒品，均沒收銷燬之，扣案如附表一所示
之驗餘毒品、附表三、附表四、附表五所示之物均沒收。
    事  實
一、黃英凱前於民國95年間因詐欺案件，經臺灣板橋地方法院於
    96年6 月7 日以96年度簡字第3236號判處有期徒刑3 月，如
    易科罰金，以銀元300 元即新臺幣900 元折算1 日確定，嗣
    經同院以96年度聲簡字第4540號刑事裁定減為有期徒刑1 月
    15日，如易科罰金，以銀元300 元即新臺幣900 元折算1 日
    確定，於96年9 月26日易科罰金執行完畢。詎仍不知悔改，
    而為下列行為：
（一）明知愷他命（Ketamine）係公告列為毒品危害防制條例第
      2 條第2 項第3 款之第三級毒品，未經許可不得擅自持有
      、販賣，竟基於販賣第三級毒品之犯意，於97年12月25日
      晚間某時與友人張宜翔（業經本院於99年7 月15日以98年
      度訴字第1236號刑事判決判處有期徒刑4 月）同赴位於新
      竹市某處之「月亮舞廳」之際，在該舞廳內向某真實姓名
      年籍不詳之成年男子，以新臺幣（下同）2,000 元之代價
      ，販入第三級毒品愷他命6 包，並擬以每包400 元之價格
      售出。
（二）明知海洛因（Heroin）、甲基安非他命（Methamphetamin
      e ）分別係經公告列為毒品危害防制條例第2 條第2 項第
      1 款、第2 款之第一級、第二級毒品，未經許可均不得擅
      自持有、販賣，竟基於販賣第一級、第二級毒品之犯意，
      於98年1 月1 日凌晨某時，在臺北縣土城市臺灣板橋地方
      法院附近某巷子內，向某真實姓名年籍不詳綽號「阿健」
      之成年男子，同時以1 萬元之代價販入第一級毒品海洛因
      12包、以3 萬元之代價販入第二級毒品甲基安非他命13包
      ，而擬以海洛因每包1,000 元、甲基安非他命每公克4,50
      0 元之代價售出。
    嗣黃英凱於上開販入之海洛因、甲基安非他命、愷他命已各
    均由其本身施用1 包，而其餘毒品均未及售出之際，於98年
    1 月2 日凌晨某時，將其所持有之上述毒品隨身攜帶，並駕
    駛車牌號碼3C-9 543號自用小客車搭載張宜翔外出，於同日
    凌晨4 時許，行經桃園縣八德市○○路與宏福巷1 弄2 衖口
    處，為警攔檢盤查而當場查獲，並自黃英凱身上扣得黃英凱
    所有之第一級毒品海洛因11包（毛重8.40公克，驗餘淨重6.
    03公克，純度62.35%，純質淨重3.76公克，含11個包裝袋）
    、第二級毒品甲基安非他命12包（毛重19.518公克，驗餘毛
    重19.498公克，含12個塑膠袋）、第三級毒品愷他命5 包（
    驗前毛重8.541 公克、驗餘毛重8.540 公克，含5 個塑膠袋
    ），及黃英凱所有供其於販入事實欄一、（一）、（二）所
    示毒品時秤重使用之電子磅秤1 臺與備供作為出售上開毒品
    時與買方聯繫交易事宜所用之黑色NOKIA 廠牌直立式行動電
    話1 支，另並扣得黃英凱所有與本案無關之第三級毒品PMMA
    （Para-methoxymethamphetamine 、對－甲氧基甲基安非他
    命）1 顆（桃紅色藥丸，毛重0.4 公克、因鑑驗使用0. 044
    公克，驗餘毛重0.356 公克，下稱「桃紅色搖頭丸」）、其
    他廠牌型號之行動電話4 支及黃英凱向其友人借款購毒所餘
    而欲返還與該名友人之現金6 萬6,000 元；此外，並自張宜
    翔身上扣得張宜翔所有而與黃英凱無關之含第二級毒品甲基
    安非他命、MDMA成分之橘紅色圓形錠16顆（該圓形錠一面印
    有加油站圖樣，經取1 顆鑑析用罄，驗餘總數15顆，下稱「
    橘紅色搖頭丸」）、含第二級毒品四氫大麻酚成分之菸草1
    包（毛重0.85公克，因鑑驗使用0.015 公克，驗餘毛重0.83
    5 公克）、SONY ERICSSON 廠牌行動電話2 支，並另在黃英
    凱所有放置於上開自用小車內之瓦斯槍槍盒內，扣得張宜翔
    所有而亦與黃英凱無關之第三級毒品愷他命40包（驗前毛重
    32.138公克，驗餘毛重32.137公克，含40個塑膠袋）。
二、案經桃園縣政府警察局八德分局報告臺灣桃園地方法院檢察
    署檢察官偵查起訴。
    理  由
甲、證據能力部分
一、按刑事審判上之共同被告，係為訴訟經濟等原因，由檢察官
    或自訴人合併或追加起訴，或由法院合併審判所形成，其間
    各別被告及犯罪事實仍獨立存在。故共同被告對於其他共同
    被告之案件而言，為被告以外之第三人，本質上屬於證人，
    為確保被告對證人之詰問權，證人於審判中，應依法定程序
    ，到場具結陳述，並接受被告之詰問，其陳述始得作為認定
    被告犯罪事實之判斷依據（最高法院93年臺上字第5726號判
    決意旨參照）。次按被告以外之人於審判外之言詞或書面陳
    述，除法律有規定者外，不得作為證據；被告以外之人於偵
    查中向檢察官所為之陳述，除顯有不可信之情況者外，得為
    證據；再被告以外之人於審判外之陳述，雖不符刑事訴訟法
    第159 條之1 至第159 條之4 之規定，而經當事人於審判程
    序同意作為證據，法院審酌該言詞陳述或書面陳述作成時之
    情況，認為適當者，亦得為證據。當事人、代理人或辯護人
    於法院調查證據時，知有第159 條第1 項不得為證據之情形
    ，而未於言詞辯論終結前聲明異議者，視為有前項之同意。
    刑事訴訟法第159 條第1 項、第159 條之1 第2 項、第159
    條之5 分別定有明文。故張宜翔、黃英凱雖同為本案被告，
    然公訴人援引張宜翔於警詢及檢察官偵查中所為之陳述為黃
    英凱犯行之證據，則就黃英凱而言，張宜翔之陳述無異屬「
    被告以外之人」之陳述，而為證人地位之證言，且張宜翔此
    等於警詢及偵查中向檢察官所為之陳述，原則上屬審判外之
    陳述，故亦須檢視上開證述內容是否有前開得為證據之情形
    ，合先敘明。經查：
（一）本件證人張宜翔於檢察官訊問時經具結後所為之證述，其
      性質雖屬傳聞證據，惟本院審酌證人張宜翔自稱曾與被告
      黃英凱一同於事實欄一、（一）所示時間前往「月亮舞廳
      」，且本案係於被告黃英凱駕駛車牌號碼3C-9543 號自用
      小客車搭載張宜翔之際為警查獲，扣案物品均係員警分別
      在其與黃英凱身上或上開自用小客車車內扣得，依其陳述
      乃分別親身經歷、見聞本案事實欄一、（一）所示犯行之
      全部或一部，其證詞對認定犯罪事實之存否有其必要性，
      且證人張宜翔於檢察官偵查中，經檢察官諭知證人有具結
      之義務及偽證之處罰並命朗讀結文具結擔保其證言之真實
      性後，以證人身分，於檢察官面前完整、連續陳述其親身
      經歷，且查無違法取證之瑕疵存在，應無顯不可信之情形
      ，依刑事訴訟法第159 條之1 第2 項之規定，自得為證據
      。
（二）至證人張宜翔於警詢中所為證述，雖亦屬傳聞證據，惟查
      ，證人張宜翔之警詢過程查無違法取證之瑕疵存在，檢察
      官、被告及其指定辯護人於本院準備程序中就上開證人證
      述之證據能力亦均表示無意見，且均未於本院言詞辯論終
      結前表示異議，本院審酌證人張宜翔之證詞對認定犯罪事
      實之存否均有其必要性，業如上述，依前開證述作成時之
      情況，認以其為證據，核屬適當，是依刑事訴訟法第159
      條之5 之規定，認有證據能力。
二、本件認定事實所引用之被告黃英凱所有如附表一所示之第三
    級毒品愷他命5 包（驗前毛重8. 541公克、驗餘毛重8.540
    公克，含5 個塑膠袋）、如附表二編號一所示之第一級毒品
    海洛因11小包（毛重8.40公克，驗餘淨重6.03公克，純度62
    .35%，純質淨重3.76公克）、如附表二編號二所示之第二級
    毒品甲基安非他命12小包（驗前毛重19.518公克，驗餘毛重
    19.498公克，含12個塑膠袋）、含第三級毒品PMMA之桃紅色
    搖頭丸1 顆（毛重0.4 公克、因鑑驗使用0.044 公克，驗餘
    毛重0.356 公克）、電子磅秤1 臺、黑色NOKIA 廠牌直立式
    行動電話1 支、其他廠牌型號之行動電話4 支、現金6 萬6,
    000 元；證人張宜翔所有含第二級毒品甲基安非他命、MDMA
    成分之「橘紅色搖頭丸」16顆、含第二級毒品四氫大麻酚成
    分之菸草1 包（毛重0.85公克，因鑑驗使用0.015 公克，驗
    餘毛重0.835 公克）、第三級毒品愷他命40包（驗前毛重32
    .138公克，驗餘毛重32.137公克，含40個塑膠袋）、SONY
    ERICSSON廠牌行動電話2 支；法務部調查局98年2 月23日調
    科壹字第09823006390 號濫用藥物實驗室鑑定書、行政院衛
    生署管制藥品管理局98年2 月17日管檢字第0980001399號鑑
    定書、臺灣檢驗科技股份有限公司濫用藥物檢驗報告（報告
    編號：UL /2009/10272）、桃園縣政府警察局八德分局被採
    尿人尿液暨毒品真實姓名與編號對照表、臺灣檢驗科技股份
    有限公司濫用藥物檢驗報告（報告編號：UL/2009/10281 ）
    、臺灣檢驗科技股份有限公司濫用藥物檢驗報告（報告編號
    ：UL/2009/10271 ）等證據，檢察官、被告及其指定辯護人
    並未主張排除前開物證、書證之證據能力，且迄於本院言詞
    辯論終結前均未表示異議，本院審酌前開書證、物證並無證
    據證明係公務員違背法定程序所取得，文書證據部分亦無刑
    事訴訟法第159 條之4 之顯有不可信之情況與不得作為證據
    之情形，且均與本案具關連性，是本件認定事實所引用之上
    開書證、物證等證據，均認有證據能力。
乙、認定犯罪事實之依據及理由
一、上揭犯罪事實，業據被告黃英凱於98年1 月2 日第二次警詢
    中、98年1 月2 日內勤檢察官訊問之初及本院審理中坦承在
    卷，並有被告黃英凱為警查獲時扣得如附表一至附表五所示
    之物在卷可佐。另查：
（一）扣案如附表一所示之粉末5 包（驗前毛重8.541 公克，驗
      餘毛重8.540 公克），經送行政院衛生署管制藥品管理局
      鑑定結果，檢出有第三級毒品愷他命（Ketamine）成分，
      此有行政院衛生署管制藥品管理局98年2 月17日管檢字第
      0980001399號鑑定書1 份附卷可參（偵卷第144 頁）。扣
      案如附表二編號一所示之粉末11包（毛重8.40公克，驗餘
      淨重6.03公克，純度62.35%，純質淨重3.76公克），經送
      法務部調查局濫用藥物實驗室鑑定結果，檢出第一級毒品
      海洛因（Heroin）成分，此有法務部調查局濫用藥物實驗
      室98年2 月23日調科壹字第09823006390 號鑑定書1 份在
      卷可稽（偵卷第147 頁）；扣案如附表二編號二所示粉末
      12包（驗前毛重19.518公克，驗餘毛重19.498公克），經
      送行政院衛生署管制藥品管理局鑑定結果，檢出有第二級
      毒品甲基安非他命（Methamphetamine ）成分，此有前開
      行政院衛生署管制藥品管理局98年2 月17日管檢字第0980
      001399號鑑定書1 份附卷可憑（偵卷第143 頁），堪認扣
      案如附表一、附表二編號一、附表二編號二所示之物分別
      為第三級、第一級、第二級毒品無訛，益徵被告黃英凱前
      揭任意性自白核與事實相符，堪以採信。另被告黃英凱於
      98年1 月2 日第一次警詢時固僅坦承持有如附表一、附表
      二所示毒品，惟否認該毒品係意圖販賣而販入，嗣並於98
      年1 月2 日內勤檢察官訊問時一度辯稱扣案愷他命僅係供
      己施用，且於98年1 月15日更否認扣案如附表一、附表二
      所示毒品係供販賣所用云云。惟查，被告黃英凱於98年1
      月2 日第二次警詢中，即就其於事實欄一所示時、地為警
      查扣如附表一、附表二所示毒品，均係其因急需用錢，為
      販賣與不特定人從中賺取差價以牟利而購入一節供承在卷
      ，而於98年1 月2 日內勤檢察官訊問之初，復就其係因家
      中急需用錢，而向友人借款購買為警查扣之毒品準備販毒
      賺錢一情供承甚詳，再於本院審理中就其分別於事實欄一
      、（一）、（二）所示時、地購入各該毒品係為供販賣之
      用，且事實欄一、（二）所示毒品上游「阿健」復向其表
      示海洛因、甲基安非他命可得轉售之行情價格，而其亦確
      擬以高於進價之價格售出所購入之第一級、第二級、第三
      級毒品無訛，又其於檢察官訊問時一度否認有販賣毒品之
      意，係因害怕所致，其否認係屬不實等語明確。經核販賣
      第一級、第二級、第三級毒品，各係最輕本刑無期徒刑、
      7 年以上有期徒刑、5 年以上有期徒刑之罪，刑責甚重，
      倘被告黃英凱確非基於意圖販售牟利之意而於事實欄一、
      （一）、（二）所示時、地販入各該種類之毒品，則其於
      警詢之初以迄本院審理中，均堅詞否認以圖自清，猶恐未
      及，殊無竟一再供稱確係因急需用錢而生販毒牟利之意，
      始購入上開毒品備供轉售之需，致陷本身於販毒重責之理
      。準此，足認被告黃英凱前開否認犯行所為置辯之詞，均
      意在匿飾己責，洵無足採。又被告黃英凱固於98年1 月2
      日警詢時供稱扣案如附表一所示愷他命係以每包400 元購
      得、如附表二所示海洛因係以每包1,000 元購得、甲基安
      非他命係以每公克4,500 元購得云云。惟查，被告黃英凱
      於本院99年12月14日審理中，就其於事實欄一、（一）所
      示時、地係以2,000 元購得6 包愷他命，於事實欄一、（
      二）所示時、地係以1 萬元購得海洛因12包、3 萬元購得
      甲基安非他命13包，而上開愷他命每包400 元海洛因每包
      1,000 元、甲基安非他命每公克4,500 元之價格係其擬出
      售之售價，其於警詢中係誤認員警問題之意義而誤達一節
      供承明確，是堪認被告黃英凱於警詢中所稱之購毒價格，
      顯係誤指而有不實，其於事實欄一、（一）、（二）所示
      時、地分別購入各該毒品之價格，自應以本院審理中所供
      ，始與事實相符而堪信為真。
（二）至公訴人認被告黃英凱係與證人張宜翔共同基於意圖販賣
      以牟利之犯意聯絡，而於事實欄一、（一）所示之97年12
      月25日晚間某時，在址設新竹市某處之「月亮舞廳」，共
      同購入如事實欄一、（一）所示之第三級毒品愷他命，並
      於事實欄一、（二）所示之98年1 月1 日凌晨某時，在臺
      北縣土城市臺灣板橋地方法院附近某巷子內，向綽號「阿
      健」之成年男子購入如事實欄一、（二）所示之第一級毒
      品海洛因、第二級毒品甲基安非他命，並共同持有上揭毒
      品云云。惟查：
   1、被告黃英凱於事實欄一所示時、地，駕駛車牌號碼3C-954
      3 號自用小客車搭載證人張宜翔而為警查獲之際，除經警
      於其身上扣得如附表一至附表三所示之第一級毒品海洛因
      11小包、第二級毒品甲基安非他命12小包、第三級毒品愷
      他命5 包及與本案無關之第三級毒品PMMA桃紅色搖頭丸1
      顆（毛重0.4 公克、因鑑驗使用0.044 公克，驗餘毛重0.
      356 公克）外，警方在同車之人張宜翔身上亦扣得含第二
      級毒品甲基安非他命、MDMA成分之橘紅色搖頭丸16顆（驗
      前總數16顆，經取1 顆鑑析用罄，驗餘總數15顆）、含第
      二級毒品四氫大麻酚成分之菸草1 包（毛重0.85公克，因
      鑑驗使用0.015 公克，驗餘毛重0.835 公克），並另在黃
      英凱所有放置於上開自用小車內之瓦斯槍槍盒內，扣得張
      宜翔所有之第三級毒品愷他命40包（驗前毛重32.138公克
      ，驗餘毛重32.137公克，含40個塑膠袋）等毒品之事實，
      業據被告黃英凱及證人張宜翔陳述明確，並有法務部調查
      局98年2 月23日調科壹字第09823006390 號濫用藥物實驗
      室鑑定書、行政院衛生署管制藥品管理局98年2 月17日管
      檢字第0980001399號鑑定書、臺灣檢驗科技股份有限公司
      濫用藥物檢驗報告（報告編號：UL/2009/10271 ）等件附
      卷可稽，另有上開扣案物在卷可憑，堪以認定。
   2、次查，被告黃英凱於警詢以迄本院審理中，就其本身意圖
      轉售牟利而於事實欄一、（一）、（二）所示時、地分別
      購入各如事實欄一、（一）、（二）所示毒品之情，均未
      曾供稱有何與證人張宜翔具犯意聯絡及行為分擔之情。再
      者，被告黃英凱於警詢及檢察官訊問時供稱：「扣案橘紅
      色搖頭丸16顆、菸草1 包、愷他命40包，都是張宜翔所有
      。案發當時在我身上為警查獲的海洛因11包、甲基安非他
      命12包、桃紅色搖頭丸1 顆、愷他命5 包，都是我自己的
      。桃紅色搖頭丸1 顆、愷他命5 包，是我在事實欄一所示
      日期和張宜翔一起去新竹市『月亮舞廳』時，向不知名的
      男子購買的。當時我和張宜翔是向不同的人買毒品。我另
      外於98年1 月1 日凌晨，在臺北縣土城市某處，向某綽號
      『阿健』之男子，購得第一級毒品海洛因數小包及第二級
      毒品甲基安非他命數10公克。」等語、於本院審理中供稱
      ：「我跟張宜翔沒有要賣，是自己想要賣，後來被抓。張
      宜翔的毒品是他自己的事情，與我無關。張宜翔的毒品不
      是我與他共同買進，共同準備要賣，我自己的毒品也與張
      宜翔無關。」等語明確，所供本案為警查獲當時在其身上
      扣得之毒品均屬其個人所有，而在張宜翔身上及自用小客
      車內之瓦斯槍槍盒中扣得之毒品則為張宜翔個人所有，兩
      人分別持有之毒品與對方毫不相干一節，核與證人即共同
      被告張宜翔於本院99年6 月24日審理中所稱：「（審判長
      問：扣案的這些東西有什麼是你的？）愷他命40包、搖頭
      丸16顆、大麻1 包，還有行動電話2 支，2 支都是SONY
      ERICSSON，分別是白色與黑色，這2 支都是我的。」、「
      （審判長問：97年12月25日去新竹月亮舞廳，你是跟黃英
      凱一起去的？）對。（審判長問：搖頭丸、愷他命是跟黃
      英凱一起買的嗎？）不是。（審判長問：黃英凱被抓時，
      也有扣到愷他命、搖頭丸，黃英凱說也是在97年12月25
      日到新竹月亮舞廳買的，不是跟你一起買的？）不是。（
      審判長問：你們是一起去舞廳各買各的？）對，各買各的
      。」等語，互核相符。是以，被告黃英凱與證人張宜翔就
      本案為警扣得之毒品究係歸屬何人一節，區分甚明，而本
      案復查無任何積極證據足認扣案之全部毒品均屬黃英凱與
      張宜翔共同持有，是被告黃英凱與證人張宜翔所稱渠等係
      各自持有屬己所有之毒品一節，堪信為真。綜上，被告黃
      英凱、證人張宜翔分別持有上述各該毒品之行為，均與對
      方無涉，是被告黃英凱本身係意圖轉售牟利而購入並持有
      如事實欄一、（一）所示之第三級毒品愷他命6包及事實
      欄一、（二）所示第一級毒品海洛因12包、第二級毒品甲
      基安非他命13包之行為，當與證人張宜翔無關，要難認證
      人張宜翔就本件扣案而屬被告黃英凱所有之上開毒品，有
      何共同意圖販賣而購入並予以持有之情。
   3、至公訴人固認證人張宜翔所有之第三級毒品愷他命40包，
      係在證人黃英凱所駕駛之自用小客車內，屬黃英凱所有之
      瓦斯槍槍盒內所扣得，是堪認證人張宜翔與被告黃英凱就
      本案為警查獲之全部毒品當均係共同持有云云。惟查，被
      告黃英凱於本院審理中供稱：「（審判長問：為何張宜翔
      一大堆的愷他命是在你的車子，而且是在你放空氣槍的盒
      子找的？）當時是警察已經搜過那個空氣槍的盒子，張宜
      翔是乘警察不注意的時候把愷他命放進去。我事前不知道
      ，是被抓之後，張宜翔才跟我講的。我原本也不知道張宜
      翔身上帶那麼多的毒品。」等語在卷，所供證人張宜翔所
      有之上開愷他命何以竟於其槍盒內遭搜獲一節，核與證人
      張宜翔於本院審理中陳稱：「（審判長問：被警查獲時，
      為何這40包愷他命是放在黃英凱的車上，而且是跟黃英凱
      的瓦斯槍放在一起？）一開始被警察查獲時，警察有搜到
      瓦斯槍，他搜完之後，放在車子的椅子上，我怕警察知道
      ，我就把它偷偷塞進去。（審判長問：什麼意思？）警察
      一開始搜車就搜到那把瓦斯槍，愷他命我原本是放在門的
      旁邊。（審判長問：放在哪個門的旁邊？）愷他命原本放
      在副駕駛座車門的旁邊。（審判長問：然後呢？）然後我
      看到警察搜完槍盒後，我就趕快把愷他命塞在裡面。（審
      判長問：警察在那邊搜，你在警察搜索的過程中，把原本
      放在門的愷他命偷偷的放在放瓦斯槍的槍盒裡面？）對。
      （審判長問：警察都沒有發現？）沒有，是後來再搜一次
      時才發現的。」等語，互核一致。是證人張宜翔為避免遭
      警查緝，而趁員警及被告黃英凱不查之際，將其所有之愷
      他命藏放於黃英凱所有之槍盒內，此實非顯無可能，是殊
      難僅以證人張宜翔所有之第三級毒品愷他命40包係放置於
      被告黃英凱所有之瓦斯槍槍盒內，即認被告黃英凱就上開
      第三級毒品愷他命係與證人張宜翔共同持有，況本案復查
      無其他任何積極證據足認被告黃英凱就證人張宜翔所有之
      第三級毒品愷他命40包有何共同持有之意，是公訴人徒以
      證人張宜翔所有之愷他命40包係放置於被告黃英凱所有之
      槍盒內，即認該40包愷他命均係張宜翔與黃英凱共同持有
      ，已屬牽強，詎公訴人竟更以此而認被告黃英凱所有之扣
      案海洛因11包、甲基安非他命12包、愷他命5 包，當亦均
      屬被告黃英凱與證人張宜翔共同持有云云，更屬憑空臆測
      之詞，殊無足採。綜上，益徵公訴人認被告黃英凱於事實
      欄一、（一）所示時、地販入第三級毒品愷他命6 包及於
      事實欄一、（二）所示時、地販入第一級毒品海洛因12包
      、第二級毒品甲基安非他命13包，均係與證人張宜翔共同
      為轉售牟利而販入並共同持有一節，顯屬無據。
   4、況且，被告黃英凱與證人張宜翔係於98年12月25日一同前
      往新竹市「月亮舞廳」，被告黃英凱於該處以2,000 元購
      入6 包愷他命，證人張宜翔則以每包300 元之價格購入第
      三級毒品愷他命50包（嗣於本案為警查獲時扣得其中40包
      ），此據被告黃英凱及證人張宜翔分別陳明在卷，是被告
      黃英凱該次所購得之愷他命價格，顯與證人張宜翔相異。
      是以，倘被告黃英凱與證人張宜翔2 人係共同意圖營利而
      販入毒品，則2 人在「月亮舞廳」內向各該藥頭詢價後，
      共同向某一價格最為經濟實惠之藥頭一次購入所需之毒品
      即可，豈有竟分別、先後向不同毒品賣方購入價格有所差
      異之毒品，徒增進貨成本之必要？準此，益徵被告黃英凱
      所述其係與證人張宜翔分別向不同藥頭購入毒品，而僅有
      黃英凱對其本身所購入之毒品具轉售牟利意圖一節，堪信
      為真。
   5、綜上，公訴人僅以被告黃英凱及證人張宜翔分別所有之毒
      品，係在事實欄一所示時、地，在黃英凱所駕駛之自用小
      客車內一同為警查獲，即認渠等就為警查扣之全部毒品均
      為共同持有，已有謬誤，業如前述，嗣公訴人並以此推認
      被告黃英凱持有毒品之目的既係意圖販賣，則同遭查獲之
      證人張宜翔就被告黃英凱為警查扣之毒品當亦係與被告黃
      英凱共同基於販賣牟利之意圖而持有云云，更屬臆斷，而
      無足採信。是起訴書此部分所載被告黃英凱係與證人張宜
      翔共同基於轉售牟利之意圖而分別於事實欄一、（一）、
      （二）所示時、地購入各如事實欄一、（一）、（二）所
      示毒品，嗣並共同持有云云，顯無所據，無從信其屬實。
（三）綜上所述，本件事證明確，被告黃英凱犯行洵堪認定，應
      予依法論罪科刑。
二、查被告黃英凱於事實欄一、（一）、（二）所示行為後，毒
    品危害防制條例部分條文業於98年5 月20日修正公布，同年
    11月20日施行（見臺灣高等法院98年6 月12日98年第3 次刑
    事庭庭長會議結論參照）。修正後毒品危害防制條例第4 條
    第1項 規定：「製造、運輸、販賣第一級毒品者，處死刑或
    無期徒刑；處無期徒刑者，得併科新臺幣二千萬元以下罰金
    。」而將罰金刑之上限自新臺幣1,000 萬元提高至新臺幣2,
    000 萬元；修正後毒品危害防制條例第4 條第2 項規定：「
    製造、運輸、販賣第二級毒品者，處無期徒刑或七年以上有
    期徒刑，得併科新臺幣一千萬元以下罰金。」而將罰金刑之
    上限自新臺幣700 萬元提高至新臺幣1,000 萬元；修正後毒
    品危害防制條例第4 條第3 項規定：「製造、運輸、販賣第
    三級毒品者，處五年以上有期徒刑，得併科新臺幣七百萬元
    以下罰金。」而將罰金刑之上限自新臺幣500 萬元提高至新
    臺幣700 萬元。又毒品危害防制條例第17條第2 項增訂：「
    犯第四條至第八條之罪於偵查及審判中均自白者，減輕其刑
    。」經查，被告黃英凱就其於事實欄一、（一）所示之販賣
    第三級毒品犯行及事實欄一、（二）所示之販賣第一級、第
    二級毒品犯行，於偵查及審判中均自白，是此部分就修正前
    後之規定綜合比較，以修正後之規定有利於被告黃英凱，是
    依刑法第2 條第1 項但書之規定，就被告黃英凱所犯如事實
    欄一、（一）所示之販賣第三級毒品犯行及事實欄一、（二
    ）所示之販賣第一級、第二級毒品犯行，各應整體適用有利
    於被告黃英凱之修正後毒品危害防制條例規定處斷。
三、按海洛因、甲基安非他命、愷他命分別係經公告列為毒品危
    害防制條例第2 條第2 項第1 款、第2 款、第3 款之第一級
    、第二級、第三級毒品。按販賣毒品罪，並不以販入之後復
    行賣出為構成要件，只須以營利為目的將毒品購入或將之賣
    出，有一於此，其犯罪即已完成；至意圖販賣而持有毒品罪
    ，則係行為人原無販賣營利之意圖，於購入或因其他原因取
    得毒品後，始另行起意販賣營利者而言（最高法院95年臺上
    字第3574號、95年臺上字第5014號96年臺上字第1772號判決
    意旨可資參照）。查本件被告黃英凱既係於基於轉售牟利之
    營利目的，而於事實欄一、（一）所示時、地購入第三級毒
    品愷他命6 包、於事實欄一、（二）所示時、地販入第一級
    毒品海洛因12包、第二級毒品甲基安非他命13包，其於販入
    之初即有販賣營利之意圖至明，是核被告黃英凱於事實欄一
    、（一）所為，係犯修正後毒品危害防制條例第4 條第3 項
    販賣第三級毒品罪；於事實欄一、（二）所為，係犯修正後
    毒品危害防制條例第4 條第1 項販賣第一級毒品罪、同法第
    4 條第2 項販賣第二級毒品罪。另依起訴書所載被告黃英凱
    係基於販賣以牟利之犯意購入上揭毒品並持有之意旨，其就
    被告黃英凱意圖營利而販入上開毒品之販賣毒品罪犯罪情節
    ，於起訴書中業已載明，自屬已經起訴，至起訴書雖漏引上
    開應適用之法條，於起訴之效力不生影響，附此敘明。被告
    黃英凱於事實欄一、（一）所示販賣第三級毒品愷他命後意
    圖販賣而持有愷他命之低度行為，應為販賣第三級毒品愷他
    命之高度行為所吸收；於事實欄一、（二）所示販賣第一級
    毒品海洛因、第二級毒品甲基安非他命後意圖販賣而持有海
    洛因、甲基安非他命之低度行為，應各為販賣第一級毒品海
    洛因、販賣第二級毒品甲基安非他命之高度行為所吸收，均
    不另論罪。被告黃英凱於事實欄一、（二）所示時、地，係
    向綽號「阿健」之男子同時購入第一級毒品海洛因12包及第
    二級毒品甲基安非他命13包，係以一行為觸犯修正後毒品危
    害防制條例第4 條第1 項販賣第一級毒品罪及同法第4 條第
    2 項販賣第二級毒品罪，為想像競合犯，應從一重之販賣第
    一級毒品罪處斷。被告黃英凱所犯販賣第三級毒品罪及販賣
    第一級毒品罪，犯意各別，行為互殊，應予分論併罰。被告
    黃英凱前於95年間因詐欺案件，經臺灣板橋地方法院於96年
    6 月7 日以96年度簡字第3236號判處有期徒刑3 月，如易科
    罰金，以銀元300 元即新臺幣900 元折算1 日確定，嗣經同
    院以96年度聲簡字第4540號刑事裁定減為有期徒刑1 月15日
    ，如易科罰金，以銀元300 元即新臺幣900 元折算1 日確定
    ，於96年9 月26日易科罰金執行完畢，此有臺灣高等法院被
    告前案紀錄表1 份在卷足參。被告黃英凱於前案有期徒刑執
    行完畢後，5 年內故意再犯本件有期徒刑以上之各罪，均為
    累犯，各應依刑法第47條第1 項之規定，就法定刑有期徒刑
    及罰金刑部分加重其刑，至死刑、無期徒刑部分依法不得加
    重。又被告黃英凱就其所犯販賣第三級毒品罪及販賣第一級
    毒品罪2 罪，於偵查中及審判中均自白，應依修正後毒品危
    害防制條例第17條第2 項規定，減輕其刑，並就法定刑有期
    徒刑及罰金刑部分依法先加重後減輕之。末查，本件被告黃
    英凱於事實欄一、（二）所示時、地意圖營利而販入之第一
    級毒品海洛因數量非多，所為與販賣毒品數量達數公斤以上
    之嚴重危害社會治安情形仍有不同，其惡性尚與大量走私進
    口或長期販賣毒品所謂「大盤」或「中盤」之毒梟有間，又
    未及售出即為警查獲，是倘不論所犯情節輕重，而一律論處
    本罪之法定本刑死刑或無期徒刑，顯非衡平，本院參酌上情
    及其素行、犯罪動機、目的、手段及造成社會整體侵害程度
    ，認被告所為之犯罪情節等各項情狀與本件最輕法定刑期無
    期徒刑相較，顯有情輕法重之憾，客觀上以一般國民生活經
    驗法則為之檢驗，尚足以引起一般人之同情，非無堪值憫恕
    之處，爰就被告黃英凱所犯販賣第一級毒品罪部分，依刑法
    第59條之規定減輕其刑，並就法定刑罰金刑部分依法先加重
    後遞減輕之。爰審酌被告黃英凱於販入事實欄一、（一）、
    （二）所示之第一級毒品海洛因、第二級毒品甲基安非他命
    、第三級毒品愷他命後，幸於未及售出即為警查獲，毒品尚
    未流入市面而未致戕害國民健康，且販入之各級毒品數量非
    鉅，犯後復坦承犯行、態度尚可，並兼衡其犯罪動機、目的
    、手段、所生危害等一切情狀，分別量處如主文所示之刑，
    並定其應執行之刑。
四、沒收部分
（一）毒品危害防制條例案件對於查獲之製造、運輸、販賣、意
      圖販賣而持有、以非法方法使人施用、引誘他人施用及轉
      讓第三、四級毒品之沒收，並無特別規定，如其行為已構
      成犯罪，則該毒品即屬不受法律保護之違禁物，應回歸刑
      法之適用，依刑法第38條第1 項第1 款之規定沒收之（最
      高法院96年度臺上字第6867號判決意旨參照）。依上開說
      明，扣案如附表一所示之物經鑑定結果，檢出第三級毒品
      愷他命成分，已如前述，因被告黃英凱販賣該毒品已構成
      犯罪，則如附表一所示之愷他命，即屬不受法律保護之違
      禁物，應依刑法第38條第1 項第1 款之規定，於被告黃英
      凱所犯事實欄一、（一）所示販賣第三級毒品罪所宣告之
      主刑項下諭知沒收；至鑑定取樣之第三級毒品愷他命，業
      經鑑析用罄，自無庸宣告沒收。
（二）扣案如附表二編號一所示海洛因為第一級毒品、如附表二
      編號二所示甲基安非他命為第二級毒品，均應依毒品危害
      防制條例第18條第1 項前段規定，於被告黃英凱所犯事實
      欄一、（二）所示之罪所宣告之主刑項下諭知沒收銷燬；
      至鑑定取樣之第一級毒品海洛因、第二級毒品甲基安非他
      命，業經鑑析用罄，自無庸宣告沒收銷燬。
（三）按毒品危害防制條例第18條第1 項規定，得諭知沒收並銷
      燬之者，以查獲之毒品及專供製造或施用毒品之器具為限
      ，並不及於毒品之外包裝。而毒品外包裝既係用於包裹毒
      品，防其裸露、潮濕，便於攜帶販賣，亦係供販賣毒品所
      用之物，應依毒品危害防制條例第19條第1 項之規定宣告
      沒收之，方屬適法（詳最高法院92年度臺上字第1288號、
      92年度臺上字第1275號、89年度臺上字第4531號、88年度
      臺上字第5033號、88年度臺上字第5032號判決意旨）。是
      扣案被告黃英凱所有如附表三所示用以盛裝附表一第三級
      毒品愷他命之塑膠袋5 個；扣案如附表四編號一所示用以
      盛裝附表二編號一第一級毒品海洛因之塑膠袋11個；扣案
      如附表四編號二所示用以盛裝附表二編號二第二級毒品甲
      基安非他命之塑膠袋12個，既具有防止毒品裸露、逸出及
      潮濕之功用，並便於攜帶及販賣，其分別係供被告黃英凱
      犯販賣第三級毒品愷他命及販賣第一級毒品海洛因、第二
      級毒品甲基安非他命犯行所用之物，至為顯然，應依毒品
      危害防制條例第19條第1 項前段之規定，就附表三所示之
      物，於被告黃英凱所犯事實欄一、（一）所示之罪所宣告
      之主刑項下諭知沒收，就附表四所示之物，於被告黃英凱
      所犯事實欄一、（二）所示之罪所宣告之主刑項下諭知沒
      收。又上開塑膠袋共28個既均經扣案，在事理上即無全部
      或一部不能沒收之虞，故無依同條項之規定贅知「如全部
      或一部不能沒收時，追徵其價額」之必要。
（四）扣案如附表五所示電子磅秤1 臺，係被告黃英凱所有且於
      事實欄一、（一）、（二）所示時、地販入各級毒品時秤
      重所用之物，業據被告黃英凱供承在卷，應依毒品危害防
      制條例第19條第1 項前段之規定，於被告黃英凱所犯事實
      欄一、（一）、（二）所示之罪所宣告之主刑項下均諭知
      沒收。又上開電子磅秤1 臺既經扣案，在事理上即無全部
      或一部不能沒收之虞，故無依同條項之規定贅知「如全部
      或一部不能沒收時，追徵其價額」之必要。扣案如附表五
      編號二所示黑色NOKIA 廠牌直立式行動電話1 支，係被告
      黃英凱所有預備供其將來其於販賣事實欄一、（一）、（
      二）所購入之毒品時，與買方聯繫販毒事宜所用之物，亦
      據被告黃英凱供承明確，爰依刑法第38條第1 項第2 款，
      宣告沒收。
（五）扣案被告黃英凱所有之含第三級毒品PMMA（Para-methoxy
      methamphetamine 、對－甲氧基甲基安非他命) 成分之桃
      紅色搖頭丸1 顆（毛重0.4 公克、因鑑驗使用0.044 公克
      ，驗餘毛重0.356 公克），非屬被告黃英凱為販賣牟利而
      販入之物，此據被告黃英凱供承明確，而與被告黃英凱所
      犯販賣第三級毒品犯行無關，其性質難以違禁物視之，自
      無庸宣告沒收。另扣案被告黃英凱所有之其他廠牌型號行
      動電話4 支及黃英凱向其友人借款購毒所餘而欲返還與該
      名友人之現金6 萬6,000 元，均非供或備供被告黃英凱犯
      販賣第一級、第二級、第三級毒品所用之物，亦據被告黃
      英凱陳明在卷，而均與被告黃英凱本件犯行無關，自亦無
      需宣告沒收。
（六）扣案驗餘之含第二級毒品甲基安非他命、MDMA成分之橘紅
      色搖頭丸15顆、含第二級毒品四氫大麻酚成分之菸草1 包
      、SONY ERICSSON 廠牌行動電話2 支、第三級毒品愷他命
      40包，均屬證人即共同被告張宜翔所有，業據被告黃英凱
      及證人張宜翔陳述明確，且如後所述，均與被告黃英凱所
      犯本件犯行無關，自無庸對被告黃英凱宣告沒收，附此敘
      明。
丙、不另為無罪諭知部分
（一）就被告黃英凱意圖轉售牟利而販入第三級毒品愷他命之部
      分，除前開經本院認定成立之該6 包外，公訴意旨另認被
      告黃英凱與張宜翔共同基於意圖販賣以牟利之犯意聯絡，
      於97年12月25日夜間某時，在新竹市「月亮舞廳」（起訴
      書誤載為「月光舞廳」），向某姓名年籍不詳之成年男子
      ，以30 0元至400 元不等之代價，另購得第三級毒品愷他
      命44包（即原起訴意旨認該次係共同買入50包），並同時
      以250 元至500 元不等之代價，購得第二級毒品搖頭丸20
      顆，復自該男子處取得第二級毒品大麻1 包後，即共同非
      法持有上開毒品。因認被告黃英凱此部分係涉犯毒品危害
      防制條例第5 條第2 項、第3 項意圖販賣而持有第二級、
      第三級毒品罪嫌云云。
（二）按犯罪事實應依證據認定之，無證據不得認定犯罪事實。
      又不能證明被告犯罪者，應諭知無罪之判決，刑事訴訟法
      第154 條第2 項、第301 條第1 項分別定有明文。又事實
      之認定，應憑證據，如未能發現相當證據，或證據不足以
      證明，自不能以推測或擬制之方法，為裁判基礎（最高法
      院40年臺上字第86號判例意旨參照）；再認定不利於被告
      之事實，須依積極證據，苟積極證據不足為不利於被告事
      實之認定時，即應為有利於被告之認定，更不必有何有利
      之證據（最高法院30年上字第816 號判例）。經核公訴意
      旨認被告黃英凱涉犯前揭罪嫌，無非係以證人張宜翔之證
      述、扣案證人張宜翔所有之第三級毒品愷他命40包、第二
      級毒品橘紅色搖頭丸16顆、含第二級毒品四氫大麻酚成分
      之菸草1 包、行政院衛生署管制藥品管理局98年2 月17日
      管檢字第0980001399號鑑定書、臺灣檢驗科技股份有限公
      司濫用藥物檢驗報告（報告編號：UL/2009/10272 ）、桃
      園縣政府警察局八德分局被採尿人尿液暨毒品真實姓名與
      編號對照表等件，為其主要論據。
（三）訊據被告黃英凱堅詞否認有何此部分意圖販賣而持有第二
      級、第三級毒品犯行，辯稱：扣案橘紅色搖頭丸16顆、菸
      草1 包、愷他命40包，都是張宜翔所有，案發當時在我身
      上為警查獲的海洛因11包、甲基安非他命12包、第三級毒
      品PMMA桃紅色搖頭丸1 顆、愷他命5 包，始為我自己所有
      。桃紅色搖頭丸1 顆、愷他命5 包，是我在事實欄一、（
      一）所示日期和張宜翔一起去新竹市「月亮舞廳」時，向
      不知名之人購買，我與張宜翔是向不同的人買毒品，張宜
      翔所有之毒品並非我與他共同買進、共同準備要賣等語。
      經查：
   1、證人張宜翔為警查獲時所扣得之白色或無色透明結晶或結
      晶性粉末40包（送驗數量32.138公克，含塑膠袋40個）及
      橘紅色圓形錠16顆，經送行政院衛生署管制藥品管理局鑑
      定結果，分別檢出第三級毒品愷他命（Ketamine）成分（
      驗餘數量32.137公克，含塑膠袋40個），與第二級毒品甲
      基安非他命、MDMA成分（驗餘總數15顆），此有行政院衛
      生署管制藥品管理局98年2 月17日管檢字第0980001399號
      鑑定書1 份在卷可稽；而扣案菸草1 包（毛重0.85公克，
      因鑑驗使用0.015 公克，驗餘毛重0.835 公克），經送請
      臺灣檢驗科技股份有限公司以EIA 酵素免疫分析法為初步
      檢驗，再以GC/MS 氣相層析/ 質譜儀法為確認檢驗，檢驗
      結果確呈第二級毒品「四氫大麻酚」陽性反應，此有臺灣
      檢驗科技股份有限公司濫用藥物檢驗報告（報告編號：UL
      /2009/10272 ）1 份附卷可憑。
   2、證人張宜翔於警詢以迄本院審理中，均否認其係與被告黃
      英凱意圖販賣而持有扣案橘紅色搖頭丸16顆、愷他命40包
      、四氫大麻酚菸草1 包，而證稱：我於97年12月25日晚間
      ，在新竹市「月亮舞廳」購買的第二級毒品搖頭丸、第三
      級毒品愷他命，都是我自己要用的，菸草1 包則是藥頭贈
      送的，我本身沒有施用大麻等語。經查：
 （1）證人張宜翔於事實欄一、（一）所示日期在新竹市「月亮
      舞廳」，係向某真實姓名年籍不詳之成年男子購入第三級
      毒品愷他命50包，業據證人張宜翔證述明確，合先敘明。
      經查，張宜翔為警扣得含四氫大麻酚成分之菸草，數量僅
      有1 包，毛重亦僅0.85公克，業如前述，其量甚微。而證
      人張宜翔於警詢以迄本院審理中，均陳稱其於事實欄一所
      示時、地，一次購入橘紅色搖頭丸20顆及愷他命50包等毒
      品，係因大量購買之價格較為便宜等語在卷。是衡諸常情
      ，證人張宜翔就購毒之花費既係精打細算，務求以較低之
      成本取得所需毒品，則倘證人張宜翔所持有含第二級毒品
      四氫大麻酚成分之菸草1 包亦係於購買上開搖頭丸及愷他
      命之際，同時向該名藥頭所購入，則為降低成本，證人張
      宜翔購買之菸草數量當無竟僅區區1 包之理。準此，堪認
      證人張宜翔所稱，其所持有之上開菸草1 包係其於「月亮
      舞廳」購買上開搖頭丸及愷他命毒品時，該名藥頭所贈送
      而取得一節，當與事實相符。再者，該包含四氫大麻酚成
      分之菸草1 包既係證人張宜翔於購買他項毒品之際，自藥
      頭處臨時受贈而取得，則證人張宜翔於上開時、地獲取該
      包菸草一事，顯非其原先所得預料，自無從認證人張宜翔
      於取得該包含四氫大麻酚成分之菸草1 包之前，已有欲將
      該包菸草轉售牟利之意。抑且，本案復查無其他任何積極
      證據足認證人張宜翔於取得該包含第二級毒品四氫大麻酚
      之菸草1 包後，有何意圖將之販賣牟利之情。是以，本案
      殊無從認共同被告張宜翔持有之扣案含第二級毒品四氫大
      麻酚成分之菸草1 包之目的，係為其供販賣營利所用。
 （2）次查，證人張宜翔於98年1 月2 日為警查獲後，經警採集
      之尿液檢體，經送臺灣檢驗科技股份有限公司以EIA 酵素
      免疫分析法為初步檢驗，再以GC/MS 氣相層析/ 質譜儀法
      為確認檢驗，檢驗結果係呈安非他命類（包括安非他命、
      甲基安非他命）、愷他命類（包括Nor-Ketamine、Ketami
      ne）陽性反應，至鴉片類（包括可待因、嗎啡）、MDMA類
      （包括MDA 、MDMA）、大麻類（包括大麻代謝物）等均為
      陰性反應，此有桃園縣政府警察局八德分局被採尿人尿液
      暨毒品真實姓名與編號對照表、臺灣檢驗科技股份有限公
      司濫用藥物檢驗報告（報告編號：UL/2009/10281 ）各1
      份在卷可稽，是揆諸上開檢驗結果，證人張宜翔為警查獲
      當天所採集之尿液檢體送驗結果，並無鴉片類、MDMA類、
      大麻類毒品之反應，堪以認定。惟查，人體施用毒品MDMA
      後3 天內，約百分之65以MDMA原態自尿液排出，百分之7
      以其代謝物MDA 排出，可測得之最長時間，與使用劑量、
      使用頻率、被採樣者飲用水量之多寡及其體內代謝情況等
      因素皆有相關性，依個案而異，然尿液中可檢測出MDMA類
      陽性反應，其最長之時間不會超過96小時，此有行政院衛
      生署管制藥品管理局91年4 月30日管證字第105412號、92
      年7 月23日管檢字第0920005609號函釋可參。是以，證人
      張宜翔倘於98年1 月2 日為警查獲前施用第二級毒品MDMA
      ，則其施用時間亦需在查獲後經警採尿前回溯96小時內（
      亦即98年12月29日後），始得於該次尿液檢驗時檢出MDMA
      類毒品反應。是倘證人張宜翔係於98年12月29日前施用上
      開搖頭丸，則揆諸上開函示意旨，被告張宜翔於99年1 月
      2 日為警查獲後採集之尿液檢體無從檢出MDMA類毒品反應
      ，此亦屬事理之常，是殊無從僅以上開尿液檢驗結果未檢
      出MDMA之反應，即驟認證人張宜翔未曾有何施用第二級毒
      品MDMA之情。再揆諸上情，證人張宜翔之尿液檢體經檢出
      第二級毒品甲基安非他命陽性反應，堪認其確有施用第二
      級毒品之習，是證人張宜翔所稱其所施用之第二級毒品種
      類亦包括MDMA，此亦非顯與常情相違，是以，證人張宜翔
      所辯其確有施用第二級毒品MDMA行為一節，要難認屬杜撰
      之詞。是證人張宜翔所辯其於事實欄一所示時、地所購買
      之搖頭丸全係為供己施用一節，實非全屬子虛。
 （3）又查，公訴人固認證人張宜翔於案發當時並無工作，倘其
      僅欲購買毒品自用，實無竟一次耗費鉅資購入無法於短時
      間內施用完畢之大量毒品，而徒增其財務負荷、造成經濟
      負擔之必要，是證人張宜翔倘無利可圖，實無可能為此反
      常之舉。再者，倘證人張宜翔所持有之毒品僅為供己施用
      ，則其殊無將該大量毒品隨身攜帶，徒增為警查緝之風險
      之理云云。惟查，證人張宜翔於警詢以迄本院審理中，均
      始終供稱其於事實欄一、（一）所示日期與被告黃英凱共
      赴「月亮舞廳」時，一次購入搖頭丸20顆，係因大量購買
      之價格較為便宜等語在卷，此業如前述。再者，證人張宜
      翔復於本院審理中供稱：「我使用搖頭丸的方式差不多10
      幾天就會玩1 次，1 次差不多5 、6 顆」等語明確，是證
      人張宜翔於前述時、地購入之搖頭丸20顆，實僅足供其施
      用3 至4 次之譜。是以，證人張宜翔本身既有施用搖頭丸
      之習慣，而逐次購入少量毒品之單價復較一次購入較多數
      量毒品者為高，則其為圖較低之購毒成本，一次購入可供
      3 、4 次施用所需數量之搖頭丸，實可達其經濟、便利之
      目的，而無何悖情之處，是證人張宜翔所辯其於所購買之
      搖頭丸20顆係為供己施用一節，實堪認與事實相符。公訴
      人徒憑己意，認證人張宜翔一次購入之搖頭丸20 顆 當屬
      價昂、量鉅，並以此驟認證人張宜翔當係為轉售牟利始為
      上開購毒之舉，顯屬速斷。另查，證人張宜翔於警詢及本
      院審理中，均供稱其係因害怕遭家人發現其持有毒品，始
      將其所有之橘紅色搖頭丸20顆、愷他命50包、四氫大麻酚
      菸草1 包隨身攜帶外出等語在卷。經查，持有或施用毒品
      均係違法行為，衡情行為人當無可能任憑其違法之舉暴露
      於恐遭他人察覺之風險之下，則為隱匿其犯行，避免其持
      有毒品之行為遭同居一處之人發覺，行為人於外出之際將
      其所有之毒品一併攜出，實難認屬悖情之舉。是證人張宜
      翔上開所證，亦非顯與常情相違。是以，殊無從僅以證人
      張宜翔將其所有之毒品全數攜帶外出一節，即可逕認證人
      張宜翔攜帶毒品外出之目的絕非僅為供己施用，復據此推
      認證人張宜翔隨身攜帶毒品之用意必然係為供販賣之用。
      況且，本案亦查無任何其他積極證據，足認證人張宜翔購
      入並持有屬第二級毒品之搖頭丸20顆後，有何另生販賣牟
      利意圖之情。是以，本案殊難認證人張宜翔持有含第二級
      毒品甲基安非他命、MDMA成分之搖頭丸20顆之目的，係為
      其供販賣牟利所用。
 （4）再查，證人張宜翔於98年1 月2 日為警查獲後，經警採集
      之尿液檢體，經送臺灣檢驗科技股份有限公司以EIA 酵素
      免疫分析法為初步檢驗，再以GC/MS 氣相層析/ 質譜儀法
      為確認檢驗，檢驗結果係呈安非他命類（包括安非他命、
      甲基安非他命）、愷他命類（包括Nor-Ketamine、Ketami
      ne）陽性反應，至鴉片類（包括可待因、嗎啡）、MDMA類
      （包括MDA 、MDMA）、大麻類（包括大麻代謝物）等均為
      陰性反應，此有桃園縣政府警察局八德分局被採尿人尿液
      暨毒品真實姓名與編號對照表、臺灣檢驗科技股份有限公
      司濫用藥物檢驗報告（報告編號：UL/2009/10281 ）各1
      份在卷可稽，是證人張宜翔確有施用第三級毒品愷他命之
      行為，堪以認定。又證人張宜翔於警詢中供稱：「我沒有
      販賣毒品，因為賣方說1 包500 元，50包賣1 包300 元，
      而且對方說過年後要漲價，我想反正有吸食就買了。」等
      語明確。是以，證人張宜翔本身既有施用第三級毒品愷他
      命之習，則其因愷他命毒品即將漲價，為節省成本之故，
      而一次購入較多數量之毒品以備施用之需，此顯與常情無
      違，是證人張宜翔所辯其於事實欄一所示時、地所購買之
      愷他命係為供己施用一節，應非子虛。是以，公訴人徒憑
      己意，逕認證人張宜翔一次購入愷他命50包，其數量、價
      格均與僅為供一己施用而購入者不成比例，並以此驟認證
      人張宜翔購買上開毒品當係為供販賣營利之用云云，實屬
      速斷。
 （5）復查，被告黃英凱與證人張宜翔就本件為警扣案之如附表
      一所示之第三級毒品愷他命5 包、如附表二編號一所示之
      第一級毒品海洛因11小包、如附表二編號二所示之第二級
      毒品甲基安非他命12小包及與本案無關之含第三級毒品PM
      MA之桃紅色搖頭丸1 顆均屬被告黃英凱個人所有；扣案含
      第二級毒品甲基安非他命、MDMA成分之「橘紅色搖頭丸」
      16顆、含第二級毒品四氫大麻酚成分之菸草1 包、第三級
      毒品愷他命40包均係證人張宜翔個人所有，是本案為警扣
      得之上開毒品係各有歸屬，渠等分別持有各該毒品之行為
      ，均與對方無涉一節陳述明確，業如前述，綜上，證人張
      宜翔就其所有之扣案第三級毒品愷他命40包、第二級毒品
      搖頭丸16顆及含第二級毒品四氫大麻酚成分之菸草1 包，
      實非意圖轉售牟利而販入，且核無證據證明證人張宜翔購
      入上開毒品後，曾萌生販賣營利之意，另其購入並持有上
      揭毒品之行為，亦均與被告黃英凱無涉，是殊無從認被告
      黃英凱就證人張宜翔就其所有之上揭毒品，有何共同意圖
      營利而販入或意圖販賣而持有之情。
（四）綜上所述，公訴人所提出之證據尚無足證明被告黃英凱與
      證人張宜翔有何此部分共同意圖販賣而持有第二級、第三
      級毒品之犯行。此外，本院復查無其他積極證據足資證明
      被告黃英凱確有公訴人所指上開犯行，此部分核屬不能證
      明被告黃英凱犯罪。惟公訴人認被告黃英凱涉犯意圖販賣
      而持有第二級毒品罪之部分如成立犯罪，則與前開已起訴
      且經本院論罪之販賣第二級毒品犯行為具高低度吸收關係
      之實質上一罪；涉犯意圖販賣而持有第三級毒品罪之部分
      如成立犯罪，則與前開經本院論罪科刑之販賣第三級毒品
      犯行為具高低度吸收關係之實質上一罪，爰均不另為無罪
      之諭知。
據上論斷，應依刑事訴訟法第299 條第1 項前段，修正後毒品危
害防制條例第4 條第1 項、第2 項、第3 項、第17條第2 項，毒
品危害防制條例第18條第1 項前段、第19條第1 項，刑法第11條
前段、第2 條第1 項但書、第55條、第47條第1 項、第59條、第
51條第5 款、第38條第1 項第1 款、第2 款，判決如主文。
本案經檢察官王齡梓到庭執行職務。
中    華    民    國    99    年    12    月    31    日
                  刑事第十一庭審判長法  官  蔡榮澤
                                    法  官  汪曉君
                                    法  官  林蕙芳
以上正本證明與原本無異。
如不服本判決應於收受判決後10日內向本院提出上訴書狀，並應
敘述具體理由。其未敘述上訴理由者，應於上訴期間屆滿後20日
內向本院補提理由書( 均須按他造當事人之人數附繕本) 「切勿
逕送上級法院」。
                                    書記官  莊凱男
中    華    民    國   100    年    1     月    11    日
附表一：
┌──┬───────┬──┬─────────────┐
│編號│扣案物名稱    │數量│備註                      │
├──┼───────┼──┼─────────────┤
│ 一 │第三級毒品愷他│5包 │1 、驗前毛重8.541 公克，驗│
│    │命            │    │餘毛重8.540 公克。        │
│    │              │    │2 、僅就毒品沒收，不含包裝│
│    │              │    │袋。                      │
└──┴───────┴──┴─────────────┘
附表二：
┌──┬───────┬──┬─────────────┐
│編號│扣案物名稱    │數量│備註                      │
├──┼───────┼──┼─────────────┤
│ 一 │第一級毒品海洛│11包│1 、毛重8.40公克，驗餘淨重│
│    │因            │    │6.03公克，純度62.35%，純質│
│    │              │    │淨重3.76公克。            │
│    │              │    │2 、僅就毒品沒收銷燬，不含│
│    │              │    │包裝袋。                  │
├──┼───────┼──┼─────────────┤
│ 二 │第二級毒品甲基│12包│1 、驗前毛重19.518公克，驗│
│    │安非他命      │    │餘毛重19.498公克。        │
│    │              │    │2 、僅就毒品沒收銷燬，不含│
│    │              │    │包裝袋。                  │
└──┴───────┴──┴─────────────┘
附表三：
┌──┬───────┬──┬─────────────┐
│編號│物品名稱      │數量│備註                      │
├──┼───────┼──┼─────────────┤
│ 一 │盛裝如附表一編│5個 │被告黃英凱所有供犯本件販賣│
│    │號一所示第三級│    │第三級毒品犯行所用之物。  │
│    │毒品愷他命之塑│    │                          │
│    │膠袋          │    │                          │
└──┴───────┴──┴─────────────┘
附表四：
┌──┬───────┬──┬─────────────┐
│編號│物品名稱      │數量│備註                      │
├──┼───────┼──┼─────────────┤
│ 一 │盛裝如附表二編│11個│被告黃英凱所有供犯本件販賣│
│    │號一所示第一級│    │第一級、第二級毒品犯行所用│
│    │毒品海洛因之包│    │之物。                    │
│    │裝袋          │    │                          │
├──┼───────┼──┤                          │
│ 二 │盛裝如附表二編│12個│                          │
│    │號二所示第二級│    │                          │
│    │毒品甲基安非他│    │                          │
│    │命之塑膠袋    │    │                          │
└──┴───────┴──┴─────────────┘
附表五：
┌──┬───────┬──┬─────────────┐
│編號│物品名稱      │數量│備註                      │
├──┼───────┼──┼─────────────┤
│ 一 │電子磅秤      │1臺 │被告黃英凱所有供犯本件販賣│
│    │              │    │第一級、第二級、第三級毒品│
│    │              │    │犯行所用之物。            │
├──┼───────┼──┼─────────────┤
│ 二 │黑色NOKIA 廠牌│1支 │被告黃英凱所有預備供犯販賣│
│    │直立式行動電話│    │第一級、第二級、第三級毒品│
│    │              │    │犯行所用之物。            │
└──┴───────┴──┴─────────────┘
附錄法條：
毒品危害防制條例第4條
製造、運輸、販賣第一級毒品者，處死刑或無期徒刑；處無期徒
刑者，得併科新臺幣 2 千萬元以下罰金。
製造、運輸、販賣第二級毒品者，處無期徒刑或 7 年以上有期
徒刑，得併科新臺幣 1 千萬元以下罰金。
製造、運輸、販賣第三級毒品者，處 5 年以上有期徒刑，得併
科新臺幣 7 百萬元以下罰金。
製造、運輸、販賣第四級毒品者，處 3 年以上 10 年以下有期
徒刑，得併科新臺幣 3 百萬元以下罰金。
製造、運輸、販賣專供製造或施用毒品之器具者，處 1 年以上
7 年以下有期徒刑，得併科新臺幣 1 百萬元以下罰金。
前五項之未遂犯罰之。

司法院資訊處製作；財團法人民間司法改革基金會備份。
